Inventaris van de archieven van de familie (Van Toulon) van der Koog; familie van Toulon en aanverwante families, 1600-1956
Nationaal Archief, Den Haag
- Archieven van de familie Van Toulon en aangehuwde families, 2.
  - Lodewijk van Toulon en Johanna van Nispen, 2.5.
    - Persoonlijke stukken, brieven en aantekeningen, 2.5.1.
      - Aantekeningen, 2.5.1.3.
        - Genealogische aantekeningen, 2.5.1.3.2.
          - "Extract uit eene Genealogie van de Nakomelingen van Conrard van Nispen, eerst opgemaakt door Jean de Launay, Wapenkoning te Brussel, den 24 July 1666, en naderhand vervolgd door A.F.J. Jaerens, Wapenkoning etc., 2 Juny 1767, gedrukt en gecertificeert door d'Hoyer de Sevigny, 3 Juny 1768", in het handschrift van Lodewijk van Toulon. Ongedateerd., 244; 1 stuk
            Met enkele kleine wijzigingen gecopieerd van inventarisnummer 453.
          - "Annotatie (in het handschrift van Lodewijk van Toulon) uit eene minuut-missive geschreven door den Raadsheer van Nispen aan den Heere Rentmeester van Nispen in de Geldersche waard, 12 July 1784" en "Extract uit een naderen brief aan denzelven" over de afstamming van de familie Van Nispen, met "in eene andere aanteekening wordt het volgende gevonden". Ongedateerd., 245; 1 stuk
            Zie ook inventarisnummer 230 concept-brief van 27 oktober 1814 van Lodewijk van Toulon aan Carel Herman van Nispen.
        - Aantekeningen betreffende verscheidene onderwerpen, 2.5.1.3.3.
          - "Eenige Stukken rakende de Vaderlandsche Historie", copieën in het handschrift van Lodewijk van Toulon. Ongedateerd., 246
            3 katerns in omslag, in losse leren band met inventarisnummers 247, 248 en 249.
            De gecopieerde stukken zijn: de eed van Philips II in 1549, korte inhoud van het Verbond der Edelen in 1565, Pacificatie van Gent van 1576, korte inhoud van religie-vrede van 1578, de Unie van Utrecht, gesloten in 1579 met "verclaringhe van 't 13 articul".
          - "Eenige Uittrekstels (in het handschrift van Lodewijk van Toulon) uit de Staatsomwenteling van Frankrijk in Brieven van I.H. Campë., Augustus 1789; 247
            3 katerntjes in omslag, in losse leren band met inventarisnummers 246, 248 en 249.
            De eerste brief ontbreekt.
          - "De Zeedelijke toestand der Nederlandse Natie op het einde van de achttiende Eeuw, door Y. van Hamelsveld beschreeven, hoofdzakelijk uitgetrokken (in het handschrift van Lodewijk van Toulon), 1791"., 248
            1 deel, in losse leren band met inventarisnummers 246, 247 en 249.
          - "Gewigtige Aanmerkingen op de Propositie gedaan door zijn Hoogheid den Heere Prince van Orange en Nassau aan Hun Hoog Mog. de Staaten Generaal der Vereenigde Nederlanden, relatif tot de tegenwoordige tijdsomstandigheeden, op den 14 Julij 1794, door een Vriend der Vreede en van het Volk van Nederland, uit het Fransch vertaald", in het handschrift van Lodewijk van Toulon., 249
            6 katerns, in losse leren band met inventarisnummers 246, 247 en 248.
            De inventarisnnmmers 246, 247, 248 en 249 bevinden zich tesamen in een losse leren band met gouden opdruk, luidende: "Domino V. van Eyck dedicata".
          - "Kort Uittreksel (in het handschrift van Lodewijk van Toulon) uit de Verhandeling over de Geiijkheid der Menschen door mr Pieter Paulus", gevolgd door "De Ydele Eersucht", "Bij een Tafereel van Lazarus Graf en verrijsing", "Over de Vriendschap" en verdere aantekeningen o.m. uit een redevoering over de vrijheid van drukpers gedaan in de Nationale Conventie in 1794, opgetekend in een schrijfboek., 250; 1 deel
          - Verhandelingen en aantekeningen betreffende verscheidene onderwerpen afgeschreven en overgenomen van boeken, tijdschriften e.d., en bijeengebracht door Lodewijk van Toulon. Ongedateerd., 251; 1 portefeuille
            Indeling der onderwerpen:
            A: Verhandelingen en aantekeningen betreffende maatschappelijke, staatkundige en juridische onderwerpen.
            B: Verhandelingen en aantekeningen betreffende godsdienstige en filosofische onderwerpen.
            C: Verhandelingen verstrekkende statistische gegevens en overzichten betreffende verscheidene onderwerpen.
            D: Verhandelingen en aantekeningen betreffende allerlei andere onderwerpen. Hierbij o.a. een verhandeling over Zweedse mijnen, zie ook inventarisnummer 75.
            E: Copieën en uittreksels van eigentijdse binnen- en buitenlandse staatsstukken en gerechterlijke uitspreken.
            F: Levensbeschrijvingen.
            G: Gedichtjes, epigrammen, anecdotes e.d. betreffende verscheidene personen en onderwerpen.
      - Verzamelde stukken, 2.5.1.4.
        - Verzamelde stukken van persoonlijke aard, 2.5.1.4.1.
          - Gedichten bij het overlijden van Sara Constantia de Beveren, echtgenote van Isaak Lodewijk van Panhuys, overleden 5 oktober 1811. Ongedateerd., 252; 2 stukken, waarvan 1 gedrukt
          - Aantekening van naam en adres van een arts te Parijs. Ongedateerd, (1811-1813); 253; 1 stuk
          - "Aanspraak van Matthijs Siegenbeek, tot opening der jaarlijksche algemene vergadering van de Maatschappij der Nederlandsche Letterkunde te Leiden, gehouden den 18 van Zomermaand 1840", waarin hij o.m. het overleden lid Lodewijk van Toulon herdenkt en op voorlichting van jhr G.J. Beeldsnijder, eveneens lid der Mij, zijn levensloop schetst. Gedrukt, door G.J. Beeldsnijder gezonden aan Johanna van Nispen., 18 juni 1840; 254; 1 katern
        - Verzamelde genealogische stukken, 2.5.1.4.2.
          - Genealogische aantekeningen door Hermannus Carolus Casparus Bartholomeus (ook wel Carel Herman) van Nispen over zijn broers en zijn vader, Christiaan Frans van Nispen. Ongedateerd (tussen 1811 en 1813). Met aantekeningen over de afstamming van Christiaan Frans van Nispen met akte van het wapencollege voor de Zuidelijke Nederlanden te Brussel, waarbij de oude en adelijke afkomst wordt bevestigd, en Willem, Joan Caspar en Christiaan Frans van Nispen, broers van Jaques Henri van Nispen, en de zoons van Christiaan Frans van Nispen, onder wie Carel Herman, aan de afkomst zijn bijgevoegd. Onderhandse copie door Carel Herman van Nispen., 19 augustus 1785; 255; 2 stukken
            Bijlagen bij de brief van Hermannus Carolus Casparus Bartholomeus van Nispen aan Lodewijk van Toulon van 6 januari 1815, inventarisnummer 230. Zie ook inventarisnummers 245, 452 en 453.
        - Verzamelde stukken betreffende verscheidene onderwerpen, 2.5.1.4.3.
          - Brochures en pamfletten betreffende verscheidene politieke onderwerpen, Gedrukt., 1747, 1778, 1782, 1783, 1784, 1786, 1789, 1790, 1797, 1798, 1805, 1806 en ongedateerd; 256; 1 pak
            Aangezien mr Lodewijk van Toulon zelf een lijst van de titels der pamfletten aan dit pak toevoegde, leek het niet nodig ze apart te beschrijven en in de inventaris op te nemen. Een uitzondering is gemaakt voor het ontwerp voor een staatsregeling, zie inventarisnummer 257.
            Uit deze lijst blijkt, dat enige pamfletten van deze verzameling gegeven zijn (waarschijnlijk door Lodewijk Johan van Toulon van der Koog) aan prof dr T.T.H. Jorissen, hoogleraar te Amsterdam, en een aan prof mr G.W. Vreede, hoogleraar te Utrecht.
          - "Ontwerp van Constitutie voor het Bataafsche Volk, door de Nationale Vergadering ter goed- of afkeuring aan het zelve Volk voorgedragen". Gedrukt., 1797; 257; 1 deel
            Lodewijk van Toulon had het ontwerp ingedeeld bij de politieke pamfletten, zie inventarisnummer 256. Het ontwerp moet aan hem (of aan zijn vader) zijn toegestuurd tegelijk met de oproep om erover te stemmen, zie inventarisnummer 156.
          - "Classification généalogique des sciences d'après la division de l'ingenieur J.F. Euler, dessinée par A.J. Dubois de Maquillé dédiée à son honorable Ami mr van Toulon", met gekleurde tekening van een boom. Ongedateerd., 258; 1 stuk
    - Ambtelijke stukken, brieven en aantekeningen, 2.5.2.
      - Stukken, brieven en aantekeningen betreffende sollicitatie, benoeming, ontslag, bezoldiging e.d., 2.5.2.1.
        - Stukken, 2.5.2.1.1.
          - Besluiten, waarbij Lodewijk van Toulon benoemd of ontslagen werd in of uit de door hem beklede ambten, 1786-1831, met bijlagen, Met lijst van deze en andere besluiten in het handschrift van Lodewijk van Toulon. Ongedateerd., 1782-1831; 259-300
            De op deze lijst vermelde stukken, die geen eigenlijke benoemingsbesluiten zijn, zijn elders in de inventaris opgenomen, zie inventarisnummers 183, 185, 186, 187, 188, 190, 191, 192, 194, 202, 203, 210, 211, 212, 301, 302, 308, 309, 313, 314, 321, 330, 360, 361.
            Uit deze lijst blijkt, dat de volgende stukken ontbreken:
            - Besluit van burgemeester der stad Gouda als ambachtsheren van Capelle aan de Yssel, waarbij Lodewijk van Toulon benoemd wordt tot schout van Capelle aan de Yssel.
            - Decreet van de Provisionele Representanten van het Volk van Holland betreffende de tractementen van o.m. de commies-generaal der Posterijen van Holland, 19 november 1795.
            - Instructie voor de commies-generaal der Posterijen van Holland.
            - Koninklijk decreet, waarbij Lodewijk van Toulon benoemd wordt tot secretaris-generaal der Posterijen van het koninkrijk Holland, 10 oktober 1807.
            - Koninklijk Besluit van 22 april 1808, waarbij o.m. Lodewijk van Toulon benoemd wordt tot lid van een commissie om alle publieke instellingen van weldadigheid te Amsterdam te inspecteren, en te adviseren over een algemeen stelsel van armenonderhoud. Besluit van de Staten van Holland, waarbij Lodewijk van Toulon benoemd wordt tot lid van de Tweede Kamer der Staten-Generaal voor de provincie Holland, 1819.
            - Koninklijk Besluit van 27 juni 1836 nummer 60, waarbij de goeverneur der provincie Utrecht benoemd wordt tot voorzitter van een commissie tot het doen van voorstellen ter verbetering van de droogmaking van de Mijdrechtse plas en - bij goedkeuring daarvan - tot beheer en toezicht van de uitvoering.
            Voor een onderhandse copie van dit Koninklijk Besluit, zie inventarisnummer 328.
            - Besluit van de Gecommitteerde Raden van de Staten van Holland, waarbij Lodewijk van Toulon benoemd wordt tot klerk op het kantoor voor collectieve Middelen van Holland. 23 augustus 1786. Met de instruktie, gedrukt. 29 mei 1782, 259; 1 charter zonder zegel en 1 katern
            - Besluit van het Comité van Algemeen welzijn van de Provisionele Representanten wan het Volk van Holland, waarbij Lodewijk van Toulon ontslag krijgt als klerk van het kantoor van de gemene landsmiddelen van Holland, uittreksel uit het register der decreten van de Comités van de Provisionele Representanten van het Volk van Holland. 10 maart 1795, 260; 1 stuk
            - Besluit van de Provisionele Representanten van het Volk van Holland waarbij Lodewijk van Toulon benoemd wordt tot commies-generaal der Posterijen van Holland, 4 maart 1795, 261; 1 charter
              Dit besluit is in bruikleen afgestaan aan het Nederlands Postmuseum te 's-Gravenhage en aldaar geregistreerd: B1 389.
            - Artikelen 7-15 uit de instructie voor de Commissie van Buitenlandse Zaken van de Nationale Vergadering representerende het Volk van Nederland, behelzende benoeming van Samuel Egbert Croiset tot Secretaris der Cijffers van de Staat en Lodewijk van Toulon tot zijn adjunct, Secreet Register der Decreten van de Nationale Vergadering representerende het Volk van Nederland. Met het "Formulier der Nationale Vergadering" en "Eed van Corruptië., 262; 2 stukken
            - Besluit van het Staatsbewind der Bataafse Republiek, waarbij Lodewijk van Toulon naast anderen benoemd wordt tot lid van het nieuw gevormde gemeentebestuur van Den Haag. 14 juni 1802. Uittreksel uit her Register der Besluiten van het Staatsbewind. Gedrukt. Met kennisgeving van de benoeming. 14 juni 1802. Hierbij het reglement voor het gemeentebestuur van Den Haag. Gedrukt, 2 exemplaren. 1803, 263; 2 katernen en 2 stukken in omslag
            - Besluit van het Gemeentebestuur van Den Haag, waarbij o.m. Lodewijk van Toulon benoemd wordt tot inspecteur-generaal der drie stadsscholen, uittreksel uit het register der resolutiën van het gemeentebestuur van Den Haag. 22 juni 1802, 264; 1 stuk
            - Besluit van het Gemeentebestuur van Den Haag, waarbij Lodewijk van Toulon benoemd wordt gecommitteerde bij het chirurgijnsgilde. Uittreksel uit het register der resolutiën van het Gemeentebestuur van Den Haag. 22 juni 1802, 265; 1 stuk
            - Besluit van het Staatsbewind der Bataafse Republiek, waarbij Lodewijk van Toulon benoemd wordt tot secretaris van het College van Commissarissen der Bataafse Posterijen, 29 december 1803. Met certificaat van de eedsaflegging, 2 januari 1804, en instructie, Uittreksel uit het register van besluiten van het Staatsbewind. 17 januari 1804., 266; 1 charter met opgeplakt zegel, 1 katern en 1 stuk
              Dit besluit is in bruikleen afgestaan aan het Nederlands Postmuseum te 's-Gravenhage en aldaar geregistreerd: Bl 388.
            - Besluit van het Departementaal Bestuur van Holland, waarbij een Commissie van Algemeen Armbestuur wordt ingesteld met Lodewijk van Toulon als een der leden. 11 mei 1804, met bijlagen, uittreksels uit het Register der Besluiten van het Departementaal Bestuur. Gedrukt. Met de kennisgeving van de benoeming. 25 januari, 5 maart en 19 april 1804, 15 mei 1804, 267; 5 stukken
            - Besluit van de Raad der gemeente van Den Haag waarbij Lodewijk van Toulon o.m. gecommitteerd wordt vanwege de Raad te assisteren bij de plaatselijke schoolcommissie van Den Haag, Uittreksel uit het register der resolutiën van de Raad der Gemeente van Den Haag. 15 mei 1804, 268; 1 stuk
            - Besluit van het Staatsbewind der Bataafse Republiek, waarbij toestemming verleend wordt om de synode der Hervormde kerk van Zuid-Holland te houden te Den Haag op 9 juli 1805 en volgende dagen, en waarbij Lodewijk van Toulon benoemd wordt tot plaatsvervangend "commissaris politicq" op deze synode. Uittreksel uit het Register der Besluiten van het Staatsbewind. Met begeleidende brief en concept voor antwoord, 2 april 1805. 2, 6 april 1805, 269; 3 stukken in omslag
            - Kennisgeving van de Raad der gemeente van Den Haag aan Lodewijk van Toulon omtrent een te vormen commissie voor armenzorg met verzoek naast anderen toe te treden tot deze commissie. 27 juni 1805, 270; 1 stuk
            - Certificaat van de eedsaflegging in handen van de Raadpensionaris der Bataafse Republiek door Lodewijk van Toulon en anderen wegens de provisionele verlenging bij Staatsbesluit van 23 mei 1806 van hun lidmaatschap van het gemeentebestuur van Den Haag. Uittreksel uit het Register van Staatsbesluiten. 2 juni 1806, 271; 1 stuk
            - Besluit van het Departementaal Bestuur van Holland, waarbij Lodewijk van Toulon benoemd wordt tot lid van de Algemene Armencommissie van het departement Holland, Uittreksel uit het register der Besluiten van het Departementaal Bestuur. 18 november 1806, 272; 1 stuk
            - Besluit waarbij Lodewijk koning van Holland een particuliere commissie van weldadigheid instelt, en Lodewijk van Toulon met anderen belast met de zorg voor het bureau. Afschrift. Met begeleidende brief. 15 februari 1807. 18 februari 1807, 273; 2 stukken
            - Besluit van de Minister van Financiën van het koninkrijk Holland om Lodewijk van Toulon in kennis te stellen van het Koninklijk Decreet van 10 oktober 1807, waarbij hij benoemd werd tot secretaris-generaal der Posterijen. Uittreksel uit het register der Besluiten van de Minister van Financiën. 13 oktober 1807, 274; 1 stuk
            - Kennisgeving van de president van de Raad van Den Haag aan Lodewijk van Toulon van zijn benoeming bij Koninklijk Decreet van 20 januari 1808 nummer 1 tot wethouder van Den Haag, Met het Koninklijk Decreet van 23 oktober 1807 nummer 23, waarbij het reglement op het bestuur der gemeenten van de eerste klasse wordt vastgesteld en een reglement voor de rechtspraak in enkele van deze gemeenten. Gedrukt. 28 januari 1808, 275; 1 stuk en 1 katern
              Een tweede bijlage, waarvan in de kennisgeving wordt gerept ontbreekt.
            - Koninklijk Decreet van 5 februari 1808, waarbij Lodewijk van Toulon benoemd wordt tot staatsraad in gewone dienst, en wordt geattacheerd aan de eerste sectie. Afschrift, met bijlage. 5 februari 1808, 276; 2 stukken
            - Brief van de Minister van Buitenlandse Zaken aan Lodewijk van Toulon met de mededeling van het geheim besluit van de koning van 11 april 1808 om het "werk der cijffers" op een nieuwe voet te regelen. Met de artikelen uit het geheim besluit betreffende het ontslag van Lodewijk van Toulon. 19 april 1808. 11 april 1808, 277; 2 stukken
            - Koninklijk Besluit van 27 september 1808, waarbij Lodewijk van Toulon benoemd wordt tot hoofdschout en hoofdofficier van Den Haag. Afschrift, 1808, 278; 1 charter met opgeplakt zegel
            - Begeleidende brief door de minister van Justitie en Politie aan Lodewijk van Toulon meegezonden met het afschrift van het Koninklijk Besluit van 27 september 1808, waarbij hij tot hoofdschout en hoofdofficier van Den Haag benoemd werd, en met het formulier van eed. 10 oktober 1808, 279; 1 stuk
              De stukken waarvan in de brief wordt gerept ontbreken.
            - Besluit van de "Senat-conservateur", waarbij o.m. Lodewijk van Toulon benoemd wordt tot raadsheer in het Hof van Cassatie. Exemplaar van het "Bulletin des lois", nummer 378, vierde serie. Met bewijs van ontvangst, ongedateerd. 29 juni 1811, 280; 1 katern en 1 stuk
            - Souverein Besluit van 12 maart 1815 nummer 31, waarbij Lodewijk van Toulon en anderen tot burgemeesters der stad Gouda benoemd worden, uittreksel. Met het Koninklijk Besluit van (datum niet ingevuld) december 1815, nummer 86, waarbij deze benoemingen bevestigd worden in verband met de 5 november 1815 vastgestelde reglementen van besturen der steden in Zuid-Holland. Uittreksel. 1815, 281; 2 stukken
            - Koninklijk Besluit 25 december 1815 nummer 12, waarbij een commissie wordt ingesteld voor onderzoek naar de staat der armen, naar middelen tot verbetering en de inrichting van het toekomstig armbestuur, en waarbij Lodewijk van Toulon naast anderen benoemd wordt in deze commissie. Afschrift voor Lodwijk van Toulon naast anderen benoemd wordt in deze commissie. Afschrift voor Lodewijk van Toulon. 1815, 282; 1 stuk
            - Koninklijk Besluit van 12 januari 1816 nummer 98, waarbij Lodewijk van Toulon benoemd wordt tot referendaris der eerste klasse om werkzaam te zijn in de door de Koning benoemde Armencommissie. Uittreksel. 1816, 283; 1 stuk
            - Koninklijk Besluit van 26 januari 1816, nummer 87 en Koninklijk Besluit van 18 december 1816 nummer 63, waarbij aan Lodewijk van Toulon vergund wordt het burgermeesterschap der stad Goudavoorlopig te blijven waarnemen. Afschriften. 1816, 284; 2 stukken
            - Besluit van Gedeputeerde Staten van Zuid-Holand om Lodewijk van Toulon ervan in kennis te stellen, dat hij bij Koninklijk Besluit van 31 juli 1816, nummer 55, benoemd is tot voorzitter van de commissie tot regeling van de geoctrooieerde vervening van de Krimpener waard. Extract uit het Verbaal van het verhandelde bij de Heeren Gedeputeerde Staten van Zuid-Holland. 13 augustus 1816, 285; 1 stuk
              De bijlagen, waarvan in het besluit wordt gerept ontbreken.
            - Besluit van de Raad der stad Gouda, waarbij Lodewijk van Toulon benoemd wordt om vanwege de stad Gouda sessie te hebben in de vergadering der Staten van Holland. Uittreksel uit de notulen van de Raad, met beknopt uittreksel. 23 juli 1817. 23 juli 1817, 286; 2 stukken
            - Kennisgeving van de de burgemeesters der stad Gouda aan Lodewijk van Toulon van zijn benoeming bij Koninklijk Besluit van 10 mei 1820 nummer 14 tot kerkvoogd der Hervormde Gemeente te Gouda. Gedrukt. 7 juli 1820, 287; 1 stuk
            - Koninklijk Besluit van 9 december 1820, nummer 69, waarbij Lodewijk van Toulon benoemd wordt tot burgemeester van Gouda bij continuatie. Uittreksel. 1820, 288; 1 stuk
            - Besluit van de Staten van Holland, waarbij Lodewijk van Toulon benoemd wordt tot lid van de Tweede Kamer der Staten-Generaal voor de provincie Holland, uittreksel uit het Verbaal van het verhandelde bij de heren Staten van Holland. 4 juli 1822, 289; 1 stuk
            - Koninklijk Besluit van 23 februari 1824, nummer 60, waarbij Lodewijk van Toulon uit de leden van de Raad der stad Gouda benoemd wordt tot burgemeester op het nieuwe regelement van bestuur van de stad vastgesteld bij Koninklijk Besluit van 4 januari 1824 nummer 111. Afschrift. Gedrukt. Met certificaat van de eedsaflegging. Afschrift. 3 maart 1824, 290; 2 stukken
              Voor dit "Reglement voor de Regering", zie inventarisnummer 38.
            - Koninklijk Besluit van 26 augustus 1824 (nummer 132), waarbij Lodewijk van Toulon benoemd wordt tot dijkgraaf van Steyn en Willens. Uittreksel, met bijlage. 10 september 1824, 291; 2 stukken
            - Besluit van de Staten van Holland, waarbij Lodewijk van Toulon benoemd wordt tot lid van de Tweede Kamer der Staten-Generaal voor de provincie Holland, 6 juli 1825, uittreksel uit het Register der Delineratiën van de Staten van Holland, met begeleidend rondschrijven, Gedrukt. Concept voor antwoord. 6 juli 1825. 9 juli 1825, en verdere bijlagen, 14 en 28 juli, 18 augustus en 15 oktober 1825 en ongedateerd, 292; 9 stukken
            - Besluit van de Staten van Holland, waarbij Lodewijk van Toulon benoemd wordt tot lid van de Tweede Kamer der Staten-Generaal voor de provincie Holland, 3 juli 1828, uittreksel uit het Verbaal van het Verhandelde bij de Staten van Holland, met begeleiden de brief, concept voor antwoord, 7 juli 1828, en verdere bijlagen, 28 juli, 12 september en 19 oktober 1828 en ongedateerd. 3 juli 1828, 293; 7 stukken
            - Koninklijk Besluit van 14 september 1830, nummer 7, waarbij Lodewijk van Toulon benoemd wordt tot voorzitter der Tweede Kamer der Staten-Generaal gedurende de buitengewone zitting. Afschrift. 1830, 294; 1 stuk
            - Koninklijk Besluit van 2 oktober 1830, nummer 104, waarbij Lodewijk van Toulon benoemd wordt tot staatsraad in buitengewone dienst. Afschrift. 1830, 295; 1 stuk
            - Koninklijk Besluit van 20 oktober 1830, nummer 9, waarbij Lodewijk van Toulon benoemd wordt tot voorzitter van de Tweede Kamer der Staten-Generaal. Afschrift., 296; 1 stuk
            - Besluit van de Staten van Holland, waarbij Lodewijk van Toulon benoemd wordt tot lid van de Tweede Kamer der Staten-Generaal voor de provincie Holland, 7 juli 1831, uittreksel uit het Register der Deliberatiën van de Staten van Holland, met begeleidend rondschrijven, Gedrukt, en verdere bijlagen, 13 juli en 1 september 1831 en ongedateerd. 7 juli 1831, 297; 5 stukken
            - Koninklijk Besluit van 13 september 1831, nummer 70, waarbij Lodewijk van Toulon benoemd wordt tot goeverneur tier provincie Utrecht, uittreksel, met bijlage, 15 oktober 1831, 298; 2 stukken
            - Koninklijk Besluit van 24 spetember 1831, nummer 24, waarbij Lodewijk van Toulon ontslag krijgt als burgemeester der stad Gouda. Afschrift. 1831, 299; 1 stuk
            - Lijst van besluiten, waarbij Lodewijk van Toulon benoemd of ontslagen werd in of uit de door hem beklede ambten, en van andere besluiten, in het handschrift van Lodewijk van Toulon. Ongedateerd., 300; 1 stuk
              Het laatste op deze lijst genoemde besluit is het Koninklijk Besluit van 27 juni 1836, zie inventarisnummer 328.